# 【关于拆解存货账面价值和入库原材料价值差额的核算】

提问人：zuoyang123123 时间：2021-04-15 17:20:55
陈版主您好，在实务中存在如下问题，公司为设备类生产企业，将部分卖不出去的存货进行拆解，会拆出一些有价值的原材料，公司的会计分录如下：
①拆解领用时，做
借:制造费用-物料消耗 贷:库存商品
②拆出的有价值的原材料，做
借:原材料 贷:制造费用-物料消耗
故相应的，其原材料和库存商品的差额，留在了制造费用资本化了，这个是否合理？

回答人：chenyiwei
首先对于被拆解的存货，在拆解前应考虑拟采用的处理方案，谨慎计提减值准备（包括考虑拆解出来的有价值部件的可变现净值）。
在合理计提减值准备的前提下，按照你说的处理方法，我理解不会出现将重大的存货减值损失放在制造费用中予以资本化的问题。